臺灣高等法院臺中分院刑事判決　　　　94年度上訴字第1139號
上　訴　人
即　被　告　乙○○
選任辯護人　林道啟律師
上列上訴人因偽造文書等案件，不服臺灣臺中地方法院93年度易
字第1105號中華民國94年2月5日第一審判決（起訴案號：臺灣臺
中地方法院檢察署93年度偵緝字第293、530號、93年度偵字第45
47號 ；併辦案號：92年度偵字第15545號、93年度偵緝字第1586
號），提起上訴，本院判決如下：
    主　  文
上訴駁回。
    理　　由
一、按上訴期間為10日，自送達判決後起算；又第二審法院認為
    上訴有刑事訴訟法第362條前段之情形者 ，即上訴不合法律
    上之程式或法律上不應准許或其上訴權已喪失者，應以判決
    駁回之，刑事訴訟法第349條前段、第367條前段分別定有明
    文。又送達於應受送達人之住居所、事務所或營業所，不獲
    會晤應受送達人，亦無受領文書之同居人或受僱人時，得將
    文書寄存送達地之自治或警察機關，並作送達通知書，黏貼
    於應受送達人住居所、事務所或營業所門首，以為送達；寄
    存送達，自寄存之日起，經10日發生效力，為民事訴訟法第
    138條所明定 ，此項規定，依刑事訴訟法第62條規定，於刑
    事訴訟準用之。故當送達人依此方式為送達判決書正本時，
    即已生送達效力，上訴期間，亦自該送達生效日之翌日起算
    ，至於應受送達人實際有無至警察機關領取判決，及至警察
    機關領得判決之時日為何，並非所問，有最高法院87年度台
    上字第3310號判決要旨可資參照。
二、經查：本件原審於民國94年2月5日為本案判決後，將判決正
    本交由郵務機關送達於上訴人之居所地即「臺中市○區○○
    街24號1樓」，因送達人按章投遞2次，均未獲會晤上訴人本
    人，亦無得受領文書之同居人或受僱人，送達人乃依寄存送
    達之規定 ，於94年2月21日作送達通知書2份，1份黏貼於上
    址之門首 ，因上址無設置信箱，而將另1份投入門縫內，再
    將本件判決正本寄存於臺中市警察局第三分局東區分駐所以
    為送達等情，此有中華郵政股份有限公司台中郵局94年5月3
    日中投字第 0941200061號函及送達證書正本各1紙附原審卷
    可稽（見原審卷[二]第141、175頁）。依首開說明，本件判
    決應自寄存之日起經10日即94年3月3日發生送達效力，而上
    訴期間則自送達生效日之翌日起算 ，計至94年3月14日（該
    期間之末日94年3月13日為星期日 ，應以次日代之，又上訴
    人因住臺中市，無在途期間可供扣除），其上訴期間即已屆
    滿，詎上訴人遲至94年 4月21日始行具狀向原審法院提起上
    訴（見本院卷第4頁） ，顯已逾越上訴期間；至上訴人雖以
    伊未曾於上址收受原審之判決書，亦無任何送達通知書黏貼
    於上址處之門首或置放於信箱之情形，故本件判決之送達並
    未合法云云提起本件上訴，惟查本件上訴人於本院及原審審
    理時 ，皆陳明「臺中市○區○○街24號1樓」為其現在居所
    地，有本院及原審之審判筆錄（見本院卷第61頁、原審卷[
    二]第60頁）及上訴人之上訴狀在卷可按；再原審於94年1月
    26日以寄存送達之方式將2紙傳票依上址送達 ，上訴人亦均
    可合法收受送達而出庭應訊 ，有送達證書正本2紙附原審卷
    可據（見原審卷[二]第12、29頁），顯見上訴人確係現住於
    該居所地無疑，從而本件判決正本既經原審向上訴人現在之
    居所地為寄存送達，其送達並已依法定方式為之，本件判決
    正本之送達自屬適法，上訴意旨空言指摘原審送達不合法云
    云，顯與事實不符，委無可採。綜上各情，本件上訴顯已逾
    越法定上訴期間而違背法律上之程式，且無從補正，依首開
    說明，自應予駁回其上訴。
三、據上論斷，應依刑事訴訟法第367條前段，判決如主文。
本案經檢察官甲○○到庭執行職務。
中　　華　　民　　國　　94　　年　　11　　月 　 8　 　日
            刑事第九庭  審判長法  官  陳  筱  珮
                              法  官  趙  春  碧
                              法  官  張  國  忠
上列正本證明與原本無異。
如不服本判決應於收受送達後十日內向本院提出上訴書狀，其未
敘述上訴之理由者並得於提起上訴後十日內向本院補提理由書（
均須按他造當事人之人數附繕本）。
                              書記官  林  玉  惠
中　　華　　民　　國　　94　　年　　11　月　  9 　　　日
                                                      Ａ
